VINÍCIUS MANZANO DOS SANTOS

Dados pessoais:

Endereço: Rua Rio Grande do Norte, nº47 – Bairro: Dom Bosco (Jardim Haruji)

Jaguariúna – SP, Codigo Postal: 13911-130

Data de Nascimento: 12/07/1995, Estado Civil: Solteiro

Filhos: Não, Nacionalidade: Brasileiro, Naturalidade: Jaguariúna-SP

Tel.: (+55) 19 9.8117-3690 (whatsapp) E-mail: vini.manzano5@gmail.com

Objetivo Profissional:

Gostaria de fazer parte do quadro de funcionário desta conceituada empresa. Tenho disposição para trabalhar e habilidade para conhecer novas áreas de trabalho. Possuo um bom desempenho com trabalho em equipe, sou esforçado e responsável. Acredito que posso colaborar com o crescimento dessa empresa e aumentar minha experiência profissional.

Formação Acadêmica:

✓ Ensino Médio Completo

Cursos Extracurriculares:

- ✓ Informática Avançada
- ✓ Montagem e Manutenção de Microcomputadores e Notebook Senai Jaguariúna
- ✓ Power BI Senai Jaguariúna
- ✓ Excel Basico Senai Jaguariúna
- ✓ Inspetor de Qualidade Senai Jaguariúna
- ✓ Desenvolvimento e Análise de Sistemas Senai Jaguariúna (Cursando)

Experiência Profissional:

Raia Drogasil S/A

Cargo: Atendente de farmácia-balconista

Data: 17/07/2023 - Atual

Desktop S.A.

Cargo: Instalador-reparador de linhas e aparelhos de telecomunicação

Data: 21/11/2022 - 17/02/2023

Fortun Ferrari Informática e Automação (Brasil)

Cargo: Técnico de Informática / Auxiliar Administrativo

Data: 01/12/2017 - 25/01/2019